臺灣高雄地方法院刑事判決　　　　　　　 96年度訴字第226號
公　訴　人　臺灣高雄地方法院檢察署檢察官
被　　　告　乙○○
　　　　　　　　　　（現於臺灣高雄看守所羈押中）
上列被告因毒品危害防制條例案件，經檢察官提起公訴（95年度
毒偵字第9138號）、移送併辦（96年度毒偵字第2600號），被告
於準備程序為認罪之陳述，經本院合議庭裁定由受命法官依簡式
審判程序獨任審理，判決如下：
    主    文
乙○○施用第一級毒品，累犯，處有期徒刑捌月。又施用第二級
毒品，累犯，處有期徒刑伍月。應執行有期徒刑壹年。
    事    實
一、乙○○前於民國87年間因施用毒品案件，經送觀察、勒戒保
    護管束期滿，而由本院以87年度訴字第1180號判決免刑確定
    。再因施用第一、二級毒品案件，經本院先後以91年度毒聲
    字第6558號、第8089號、92年度毒聲字第3986號裁定，送觀
    察、勒戒、強制戒治、停止戒治付保護管束，刑事部分經台
    灣高雄地方法院檢察署檢察官以91年度毒偵字第6708號、91
    年度毒偵緝字第616 號提起公訴，經本院以92年度訴字第
    139 號判決，各判處有期徒刑10月、6 月，應執行有期徒刑
    1 年2 月確定，於92年7 月10日戒治期滿出所後（連同竊盜
    、偽造文書等案件判刑10月、3 月確定），接續入監執行徒
    刑，並於94年7 月31日縮刑執行完畢（構成累犯）。詎乙○
    ○仍不知戒除毒癮，於強制戒治執行完畢後5 年內，復分別
    基於施用第一級、第二級毒品之犯意，於95年10月25日晚上
    9 、10時許，在高雄市○○區○○路147 號陳德裕住處，以
    點香菸吸食、玻璃球燒烤之方式，分別施用第一、二級毒品
    海洛因、甲基安非他命，嗣為警於同日晚上11時50分許，至
    上開處所，經屋主陳德裕同意入內搜索，並扣得與被告施用
    毒品無關之林新發（由檢察官另案起訴）所有之毒品海洛因
    3 包（總毛重1.45公克）及屋主陳德裕（由檢察官另案聲請
    觀察勒戒）所有之甲基安非他命1 包（毛重0.3 公克）、海
    洛因殘渣袋1 個、吸食器1 組、電子秤1 台等物。嗣經警徵
    得乙○○同意採尿送驗結果，均呈毒品海洛因代謝後之嗎啡
    、甲基安非他命之陽性反應，始悉上情。
二、案經高雄市政府警察局鹽埕分局移送臺灣高雄地方法院檢察
    署檢察官偵查起訴、移送併案。
    理    由
一、本件被告所犯係死刑、無期徒刑、最輕本刑為3 年以上有期
    徒刑以外之罪，其於準備程序中就被訴事實為有罪之陳述，
    經法官告知簡式審判程序之旨，並聽取公訴人及被告之意見
    後，本院合議庭認無不得或不宜改依簡式審判程序進行之情
    事，依刑事訴訟法第273 條之1 第1 項、第284 條之1 規定
    ，裁定本件進行簡式審判程序，合先敘明。
二、被告於本院準備及審理程序，對檢察官起訴書所載證據清單
    所列之證據之證據能力，同意作為證據，且就其於警詢之陳
    述，亦表示無意見等語（參本院卷第97、110 頁）。上揭事
    實，業據被告於本院審理中坦承不諱，並有上開證據清單所
    列之證據在卷可資為證。再被告為警查獲採尿送驗結果，均
    呈毒品海洛因代謝後之嗎啡、甲基安非他命之陽性反應，有
    高雄市立凱旋醫院於95年11月6 日出具之濫用藥物尿液檢驗
    報告1 紙附卷可佐，足認被告上開自白，確與卷內積極事證
    相符，洵堪採為論罪科刑之依據。
三、按犯毒品危害防制條例第10條施用第一、二級毒品之罪者，
    檢察官應先將被告送勒戒處所觀察、勒戒，經觀察、勒戒後
    ，認有繼續施用毒品之傾向者，應令入強制戒治處所施以強
    制戒治，並為不起訴之處分。又觀察、勒戒執行完畢釋放後
    ，5 年內再犯第10條施用毒品之罪，檢察官應依法追訴，毒
    品危害防制條例第20條、第23條規定甚明。本件被告因施用
    第一、二級毒品案件，經本院先後以91年度毒聲字第6558號
    、第8089號、92年度毒聲字第3986號裁定，送觀察勒戒、強
    制戒治、停止戒治付保護管束，於92年7 月10日戒治期滿出
    所，有台灣高等法院被告前案紀錄表1 件在卷可稽，是其於
    強制戒治執行完畢後5 年內再犯本件施用毒品案件，依前述
    規定應予論罪科刑。
四、按海洛因、甲基安非他命，為毒品危害防制條例第2 條第2
    項第1 、2 款，依其成癮性、濫用性及對社會危害性所分級
    管制之第一、二級毒品。核被告所為，係犯毒品危害防制條
    例第10條第1 項、第2 項之施用第一級毒品罪、施用第二級
    毒品罪。被告持有第一、二級毒品海洛因、甲基安非他命後
    進而施用，其持有之低度行為應為施用之高度行為所吸收，
    均不另論罪。再被告所犯上開二罪，罪名有別，手段互異，
    顯係出於各別之犯意而為，應予分論併罰之。又被告前因施
    用第一、二級毒品案件，經本院以92年訴字第139 號判決，
    判處應執行刑1 年2 月確定，連同其另犯竊盜、偽造文書案
    件各判刑10月、3 月確定後，於92年7 月10日入監接續執行
    ，並於94年7 月31日執行完畢，有台灣高等法院被告前案紀
    錄表在卷足參，其於前案徒刑執行完畢後5 年以內，再故意
    犯本件有期徒刑以上之罪，依刑法第47條第1 項規定，構成
    累犯，均應加重其刑。爰審酌被告前因施用毒品案件，經執
    行觀察、勒戒、強制戒治完畢後，仍不愛惜機會戒除毒癮，
    再為本件犯行，顯見被告不知悔改施用毒品之惡習，惟念被
    告犯後坦承犯行，及其施用毒品係戕害自身身體健康，並未
    危及他人，犯後態度尚可，且刑法於95年7 月1 日修正施行
    後，業已廢止（刪除）連續犯之規定，而就附表所示其他施
    用毒品犯行不予併案審理論科，量刑不宜過重等一切情狀，
    分別量處如主文所示之刑，並定其應執行刑，以資懲儆。
五、另警方於現場查扣之毒品海洛因3 包（總毛重1.45公克），
    為在場之林新發所有，林新發業經檢察官另以95年度毒偵字
    第8070號提起公訴，現由本院另以96年度訴字第422 號繫屬
    中（現經通緝）。另扣案之甲基安非他命1 包（毛重0. 3
    公克）、海洛因殘渣袋1 個、吸食器1 組、電子秤1 台等物
    ，為屋主陳德裕所有，已由檢察官另案聲請本院以95年度毒
    聲字第2006號裁定送觀察、勒戒，於96年2 月16日執行完畢
    ，扣案毒品宜由檢察官另為適法之處理，是上開扣案物品，
    均與本件被告施用毒品犯罪無關，爰均不另為沒收銷燬之諭
    知，附此敘明。
六、至檢察官併案意旨（案號：96年度毒偵第2600號）另以：被
    告復於附表所示之時間及地點，分別施用第一、二級毒品海
    洛因、甲基安非他命，因認被告各該次施用毒品犯行，亦涉
    犯毒品危害防制條例第10條第1 項、第2 項之罪，且與上開
    論罪部分具有集合犯之關係，屬於實質上一罪，移請併案審
    理等語。惟查，所謂集合犯，乃在構成要件上本即預定有複
    數之同種行為反覆實施之犯罪（如常業犯、收集犯），施用
    毒品，在構成要件上尚難謂有此預定。再檢察官併案所指施
    用第一、二級毒品之時點（即96年2 月8 日下午1 時55分許
    ），與本案認明之犯罪時點即95年10月25日下午9 、10時許
    ，二者在時間點上相隔約2 月又14日，已難率認被告乃係出
    於反覆施用單一集合犯或接續犯之決意所為之者。又檢察官
    復未就此提出積極證據加以證明被告確有在密切接近之時、
    地持續實行複次行為，則本院自難採信併案部分與本案犯行
    間存有集合犯之實質上一罪關係而併予審理，爰將此部分退
    回檢察官另為適法之處理。
七、又被告雖於言詞辯論終結時請求具保停止羈押云云，惟被告
    前經傳喚、拘提無著，經本院予以通緝獲案，有逃亡之事實
    ，非經羈押無法進行審判、執行，且本案業經論罪科刑，仍
    有羈押之必要，應予繼續羈押，是其所請，尚無理由，應予
    駁回，併此敘明。
據上論斷，應依刑事訴訟法第273 條之1 第1 項、第284 條之1
、第299 條第1 項前段，毒品危害防制條例第10條第1 項、第2
項，刑法第11條前段、第47條第1 項、第51條第5 款，判決如主
文。
本案經檢察官甲○○到庭執行職務。
中　　華　　民　　國　　96　　年　　4　 　月　　23　　日
                    刑事第二庭  法　官  李昆南
以上正本証明與原本相符。
如不服本判決，應於收受送達之日起10日內向本院提出上訴書狀
。
中　　華　　民　　國　　96　　年　　4　 　月　　23　　日
                                書記官  黃美玲
附錄本判決論罪法條：
毒品危害防制條例第10條
施用第一級毒品者，處 6 月以上 5 年以下有期徒刑。
施用第二級毒品者，處 3 年以下有期徒刑。
附表：
┌──┬────────┬──────┬────────┬───────┐
│編號│施用時間（民國）│施用地點　　│扣案物　　　　　│移送併案案號  │
├──┼────────┼──────┼────────┼───────┤
│ 1　│96年2 月8 日13時│不詳處所    │海洛因2包（毛重 │96年度毒偵字第│
│　　│55分採尿回溯24小│            │0.4 公克）      │2600號        │
│    │時內某時許，施用│            │　　            │              │
│    │第一級毒品海洛因│            │                │              │
│    │。              │            │                │              │
│    │                │            │                │              │
└──┴────────┴──────┴────────┴───────┘
